臺灣高等法院高雄分院民事裁定
111年度抗字第237號
抗  告  人  謝慶良  


上列抗告人與相對人李秉峰間支付命令聲明異議事件，抗告人對
於中華民國111年6月15日臺灣屏東地方法院111年度事聲字第6號
裁定提起抗告，本院裁定如下：
    主  文
抗告駁回。
抗告費用由抗告人負擔。
    理  由
一、抗告意旨略以：抗告人因受他人詐騙，於民國111年3月23日
    將新臺幣（下同）60萬元匯入合作金庫商業銀行屏東分行、
    帳號0000000000000號、戶名李秉峰之帳戶，得依督促程序
    聲請法院對李秉峰核發支付命令以索回受騙金額，惟受限於
    個人資料保護法之規定，無法取得李秉峰之年籍資料，故聲
    明法院向上開銀行函詢之。詎原審司法事務官未予探查，逕
    以抗告人未依期補正李秉峰之戶籍謄本為由，而駁回抗告人
    之聲請，抗告人不服提起異議，亦遭原裁定駁回，為此爰提
    起抗告，請求將原裁定廢棄，准核發支付命令等語。
二、按當事人對於司法事務官處理事件所為之終局處分，得於處
    分送達後10日之不變期間內，以書狀向司法事務官提出異議
    。次按司法事務官認前項異議有理由時，應另為適當之處分
    ；認異議為無理由者，應送請法院裁定之。再按法院認第一
    項之異議為有理由時，應為適當之裁定；認異議為無理由者
    ，應以裁定駁回之，民事訴訟法第240條之4第1項本文、第2
    項、第3項定有明文。其立法理由併揭示法院對異議所為裁
    定得否提起抗告，則仍應依各該事件之相關規定。又民事訴
    訟法第513條規定「支付命令之聲請，不合於民事訴訟法第5
    08條至第511條之規定，或依聲請之意旨認債權人之請求為
    無理由者，法院應以裁定駁回之；就請求之一部不得發支付
    命令者，應僅就該部分之聲請駁回之。聲請人就該駁回裁定
    ，不得聲明不服」。另當事人就司法事務官所為駁回支付命
    令之處分，雖得依上開民事訴訟法第240條之4規定提出異議
    ，該異議並由該司法事務官所屬一審法院獨任法官審理，惟
    對於第一審所為之裁定，因民事訴訟法第513條第2項規定不
    得聲明不服，自不得向第二審法院提起抗告。
三、經查：本件抗告人聲請對李秉峰核發支付命令，經原審司法
    事務官以抗告人支付命令之聲請，不合於民事訴訟法第510
    條、第511條規定，裁定駁回抗告人之聲請，抗告人不服提
    起異議，亦遭原裁定駁回等節，有原裁定在卷可稽，故依民
    事訴訟法第513條第2項規定，抗告人對原裁定即不得聲明不
    服。從而，抗告人提起本件抗告，與法不合，應予駁回。
四、據上論結，本件抗告為不合法，爰裁定如主文。
中　　華　　民　　國　　111 　年　　8 　　月　　10　　日
                          民事第五庭   
                                審判長法  官  蘇姿月
                                      法  官  郭宜芳
                                      法  官  劉傑民
以上正本證明與原本無異。
本件不得再抗告。
中　　華　　民　　國　　111 　年　　8 　　月　　10　　日
                                      書記官  林家煜